臺灣桃園地方法院刑事判決           100年度審訴字第1568號
公  訴  人  臺灣桃園地方法院檢察署檢察官
被      告  李正名
上列被告因毒品危害防制條例案件，經檢察官提起公訴（100 年
度毒偵字第956 、1387、1392號），嗣於本院準備程序進行中，
被告就被訴事實為有罪之陳述，經本院告知簡式審判程序意旨，
並聽取公訴人及被告之意見後，本院合議庭裁定改由受命法官獨
任依簡式審判程序審理，並判決如下：
    主  文
李正名施用第一級毒品，累犯，處有期徒刑壹年肆月，扣案之第
一級毒品海洛因貳包（驗餘合計淨重貳點伍捌公克）均沒收銷燬
之；又施用第一級毒品，累犯，處有期徒刑壹年，扣案之注射針
筒壹支沒收；又施用第一級毒品，累犯，處有期徒刑壹年，扣案
之注射針筒壹支沒收；又施用第二級毒品，累犯，處有期徒刑柒
月。應執行有期徒刑參年陸月，扣案之第一級毒品海洛因貳包（
驗餘合計淨重貳點伍捌公克）均沒收銷燬之，注射針筒貳支均沒
收。
    事  實
一、李正名前於民國93年間因施用毒品案件，經本院以93年度毒
    聲字第1560號裁定送觀察、勒戒後，認有繼續施用毒品之傾
    向，再由本院以94年度毒聲字第1015號裁定令入戒治處所施
    以強制戒治，因其戒治成效經評定為合格，於95年2 月16日
    停止戒治依法釋放，該次施用毒品犯行，並經臺灣桃園地方
    法院檢察署檢察官以95年度戒毒偵字第75號為不起訴處分確
    定。於95年間（即前開強制戒治執行完畢釋放後5 年內）復
    因施用第一、二級毒品等案件，經本院以95年度訴字第1701
    號判決分別判處有期徒刑8 月、5 月，並定應執行有期徒刑
    11 月 ，上訴後，施用二級部分經臺灣高等法院以96年度上
    訴字第1572號判決上訴駁回確定，嗣經本院以96年度聲減字
    第6693號裁定各減為有期徒刑4 月、2 月又15日，並定應執
    行有期徒刑6 月確定。另於93年間因竊盜案件，經本院以93
    年度桃簡字第1431號判決判處有期徒刑2 月確定，並於95年
    4 月15日縮刑期滿執行完畢。詎仍不知悔改，復於下列時、
    地，為下列施用毒品之犯行：
    (一)基於施用第一級毒品海洛因、第二級毒品甲基安非他命之
      犯意，於100 年2 月23日某時，在臺灣地區某不詳地點，
      以將第一級毒品海洛因及第二級毒品甲基安非他命一併置
      入玻璃球內混合燒烤後吸食其煙霧之方式，同時施用第一
      級毒品海洛因及第二級毒品甲基安非他命1 次；嗣於100
      年2 月23日晚間7 時40分許，在桃園縣蘆竹鄉○○街21號
      前為警查獲，並扣得其所有供其本次施用之第一級毒品海
      洛因2 包（驗餘合計淨重2.58公克）。
    (二)基於施用第一級毒品海洛因之犯意，於100 年3 月14日中
      午12時許，在桃園縣蘆竹鄉○○街105 號前，以針筒注射
      之方式施用第一級毒品海洛因1 次；嗣於100 年3 月14日
      下午2 時45分許，在上址為警查獲，並扣得其所有供其本
      次施用第一級毒品海洛因所用之注射針筒1 支。
    (三)基於施用第一級毒品海洛因、第二級毒品甲基安非他命之
      犯意，於100 年3 月16日某時，在桃園縣蘆竹鄉○○街1
      號迪諾電子遊藝場之廁所內，以針筒注射之方式施用第一
      級毒品海洛因，以玻璃球燒烤後吸食其煙霧之方式施用第
      二級毒品甲基安非他命各1 次；嗣於100 年3 月16日下午
      2 時30分許，在桃園縣蘆竹鄉○○街1 號迪諾電子遊藝場
      前為警查獲，並扣得其所有供其本次施用第一級毒品海洛
      因所用之注射針筒1 支。案經桃園縣政府警察局蘆竹分局
      報請臺灣桃園地方法院檢察署檢察官偵查起訴。
二、證據名稱：
  (一)被告李正名於本院審理中之自白。
  (二)桃園縣政府警察局蘆竹分局檢體監管紀錄表、法務部調查
      局濫用藥物實驗室鑑定書各1 紙、桃園縣政府警察局蘆竹
      分局被採尿人尿液暨毒品真實姓名與編號對照表3 紙、台
      灣檢驗科技股份有限公司濫用藥物檢驗報告2 紙。
  (三)臺灣高等法院被告前案紀錄表1 份。
三、附記事項：
    經查被告李正名為本件事實欄一(一)之施用毒品犯行，係同時
    施用第一級毒品海洛因、第二級毒品甲基安非他命，為一行
    為觸犯二罪名之想像競合犯，應從一重之施用第一級毒品罪
    論處，公訴意旨認應分論併罰，容有誤會，附此敘明。
四、應適用法條：
    刑事訴訟法第273 條之1 第1 項、第299 條第1 項前段、第
    310 條之2 、第454 條，毒品危害防制條例第10條第1 項、
    第2 項、第18條第1 項前段，刑法第11條、第55條、第47條
    第1 項、第51條第5 款、第38條第1 項第2 款，判決如主文
    。
五、如不服本件判決，得自收受判決送達之日起10日內，向本院
    提出上訴書狀，上訴於第二審法院。
本案經檢察官李安蕣到庭執行職務。
中    華    民    國   100    年    9     月    6     日
                        刑事庭    法  官  顏世翠
以上正本證明與原本無異。
如不服本判決應於收受判決後10日內向本院提出上訴書狀，並應
敘述具體理由。其未敘述上訴理由者，應於上訴期間屆滿後20日
內向本院補提理由書( 均須按他造當事人之人數附繕本) 「切勿
逕送上級法院」。
                                  書記官  吳忻蒨
中    華    民    國   100    年    9     月    6     日
附錄本案論罪科刑法條：
毒品危害防制條例第10條
施用第一級毒品者，處六月以上五年以下有期徒刑。
施用第二級毒品者，處三年以下有期徒刑。